臺灣新北地方法院刑事判決　　　　　　110年度審訴字第787號
公　訴　人　臺灣新北地方檢察署檢察官
被　　　告　楊惠茹


上列被告因傷害案件，經檢察官提起公訴（110 年度偵字第6614
號），本院判決如下：
    主  文
楊惠茹犯傷害罪，處拘役肆拾日，如易科罰金，以新臺幣壹仟元
折算壹日。
    事實及理由
壹、查被告楊惠茹所犯係死刑、無期徒刑、最輕本刑為3 年以上
    有期徒刑以外之罪，被告於準備程序就被訴事實為有罪之陳
    述，經告知簡式審判程序之旨，並聽取其與檢察官之意見後
    ，本院認無不得或不宜改依簡式審判程序進行之處，爰依刑
    事訴訟法第273 條之1 第1 項、第284 條之1 之規定，裁定
    進行簡式審判程序。
貳、本案犯罪事實、證據及應適用之法條，除補充「被告楊惠茹
    於110 年9 月9 日本院準備程序及審理時之自白（參本院卷
    附當日各該筆錄）」為證據外，餘均引用附件即檢察官起訴
    書之記載。
叁、審酌被告於案發時地，因細故與告訴人高慧甯爆發口角爭執
    ，本應秉持理性、平和之態度妥適處理，然被告未能抑制自
    身怒氣，擅自對告訴人施以暴力行為，致告訴人受有附件犯
    罪事實欄一所示之諸多表淺傷勢，實有不該，兼衡被告之素
    行、教育程度、職業、家庭經濟與生活狀況、犯後坦承犯行
    ，態度勉可，然迄今未能與告訴人達成和解或成立調解，亦
    未獲得告訴人之諒解等一切情狀，量處如主文所示之刑，並
    諭知易科罰金之折算標準，以資處罰。
肆、本判決係依刑事訴訟法第310 條之2 及第454 條所製作之簡
    化判決，依法僅需記載犯罪事實、證據名稱及應適用之法條
    ，並得以簡略方式為之，如認定之犯罪事實、證據及應適用
    之法條，與檢察官起訴書之記載相同者，得引用之，附此敘
    明。
據上論斷，應依刑事訴訟法第273 條之1 第1 項、第299 條第1
項前段、第310 條之2 、第454 條（本件依刑事判決精簡原則，
僅記載程序法條文），判決如主文。
本案經檢察官江祐丞偵查起訴，由檢察官陳炎辰到庭執行公訴。
中    華    民    國    110   年     9    月    28    日
                 刑事第二十四庭  法  官  李俊彥
以上正本證明與原本無異。
如不服本判決，應於判決送達後20日內敘明上訴理由，向本院提
出上訴狀（應附繕本），上訴於臺灣高等法院。其未敘述上訴理
由者，應於上訴期間屆滿後20日內向本院補提理由書「切勿逕送
上級法院」。
                                 書記官  林慈恩
中    華    民    國    110   年     9    月    28    日
附錄本判決論罪之法律條文：
中華民國刑法第277 條
傷害人之身體或健康者，處5 年以下有期徒刑、拘役或50萬元以
下罰金。
犯前項之罪，因而致人於死者，處無期徒刑或7 年以上有期徒刑
；致重傷者，處3 年以上10年以下有期徒刑。
--------------------------------------------------------
附件：
臺灣新北地方檢察署檢察官起訴書
                                     110年度偵字第6614號
    被      告  楊惠茹  女  40歲（民國00年0月0日生）
                        住新北市○○區○○路000號5樓
                        居新北市○○區○○路0段000號5樓
                        國民身分證統一編號：Z000000000號
上列被告因傷害案件，已經偵查終結，認應提起公訴，茲將犯罪
事實及證據並所犯法條分敘如下：
        犯罪事實
一、楊惠茹基於傷害之犯意，於民國109 年10月29日1 時許，在
    新北市○○區○○街00○0 號「美廉社」外，徒手毆打其男
    性友人張騰升之前女友高慧甯，致高慧甯受有左臉、右臉、
    左耳、下唇鈍傷、雙側性大腿挫傷等傷害。
二、案經高慧甯訴由新北市政府警察局海山分局報告偵辦。
        證據並所犯法條
一、證據清單：
┌──┬───────────┬─────────────┐
│編號│      證據名稱        │        待證事實          │
├──┼───────────┼─────────────┤
│ 1  │被告楊惠茹於警詢及偵查│被告動手掌摑告訴人高慧甯，│
│    │中之供述              │惟否認以腳踢踹告訴人腿部之│
│    │                      │事實。                    │
├──┼───────────┼─────────────┤
│ 2  │證人即告訴人高慧甯於警│全部犯罪事實。            │
│    │詢及偵查中之證述      │                          │
├──┼───────────┼─────────────┤
│ 3  │證人張騰升於警詢時之證│被告與告訴人在上開時、地見│
│    │述                    │面接觸之事實。            │
├──┼───────────┼─────────────┤
│ 4  │新北市立聯合醫院乙種診│告訴人因遭被告毆打受有如犯│
│    │斷書影本1 紙          │罪事實欄所載傷勢之事實。  │
└──┴───────────┴─────────────┘
二、核被告所為，係犯刑法第277 條第1 項之傷害罪嫌。
三、依刑事訴訟法第251 條第1 項提起公訴。
    此  致
臺灣新北地方法院
中    華    民    國   110    年    4     月    1     日
                              檢  察  官  江祐丞